臺灣新竹地方法院刑事判決　　　　　　　100年度易字第86號
公　訴　人　臺灣新竹地方法院檢察署檢察官
被　　　告　張洋鐘
上列被告因竊盜案件，經檢察官提起公訴（99年度偵字第1052號
），本院判決如下：
    主  文
張洋鐘犯刑法第三百二十一條第一項第一、二、三款之竊盜未遂
罪，處有期徒刑肆月，如易科罰金，以新臺幣壹仟元折算壹日，
扣案如附表所示之物，均沒收之。
    犯罪事實
一、張洋鐘基於意圖為自己不法所有之竊盜犯意，於民國99 年2
    月1日凌晨2時30分許，攜帶客觀上足以為兇器所用之螺絲起
    子、水果刀、剪刀、老虎鉗、瓦斯鋼瓶BB槍（按即空氣槍，
    不具殺傷力）、彈閘、瓦斯罐、瓦斯鋼瓶、手電筒等物品，
    攀越新竹縣湖口鄉長安村南窩1 號「長安高爾夫球場」（下
    稱長安球場）未上鎖之氣窗，進入連通員工宿舍之會館地下
    室內，而著手實行竊盜之行為，然因張洋鐘進入該地下室時
    發出聲響，為該球場之保全人員劉邦琳察覺有異而前往地下
    室查看，發現張洋鐘頭戴僅露出眼鼻之面罩躲於一旁，嗣經
    另一保全人員李立威聞聲前來協助而將張洋鐘壓制在地，並
    自張洋鐘外套內取出瓦斯鋼瓶BB槍1 支（即空氣槍，經送鑑
    驗不具殺傷力）及扣得黑色面罩頭套、鐵鉤繩、瓦斯鋼瓶BB
    槍（即空氣槍）、彈閘、螺絲起子、水果刀、剪刀、老虎鉗
    、瓦斯罐、瓦斯鋼瓶、手電筒、手套、膠帶、打火機、手提
    袋等物後報警處理，張洋鐘遂未能得手。
二、案經朱進崑訴由新竹縣政府警察局報告新竹地方法院檢察署
    檢察官偵查起訴。
    理  由
壹、程序方面
一、按判決書應分別記載裁判之主文與理由；有罪之判決書並應
    記載「犯罪事實」，且得與理由合併記載，為93年6 月23日
    修正之刑事訴訟法第308 條所明定，參諸其立法理由為：刑
    事有罪判決所應記載之事實應係賦予法律評價而經取捨並「
    符合犯罪構成要件」之具體社會事實，爰參考日本刑事訴訟
    法第335 條第1 項之立法例，將原條文後段所定「並應記載
    事實」修正為「並應記載犯罪事實」，以臻明確。
    次按，關於非屬犯罪構成要件之犯罪細節，並不屬於有罪判
    決書必要記載之事項，自亦非判決理由所應敘述之範圍（最
    高法院94年台上字第6338號判決參照）；再按，有罪判決書
    應記載之「犯罪事實」，應係指符合犯罪構成要件之具體社
    會事實，如被告犯罪之時間、地點、手段以及其他該當於犯
    罪構成要件而足資認定既判力範圍之具體社會事實；至於構
    成要件以外之其他適用法律事實，例如：刑罰之加重或減輕
    事由，可無須在「犯罪事實」欄中記載，僅於理由內依刑事
    訴訟法第310 條第4 款記載其理由即足（最高法院94年台非
    第152號判決參照）。
二、證據能力之認定
(一)、本件被告張洋鐘之供述，被告並未主張係以不正方法取得或
    筆錄記載與實際所述不符合之情形而無證據能力，足認被告
    警詢、偵查中之供述，均屬出於自由意識之陳述，無何任意
    性之瑕疵可指，應具有證據能力。
(二)、次按被告以外之人於審判外之陳述，雖不符前四條之規定，
    而經當事人於審判程序同意作為證據，法院審酌該言詞陳述
    或書面陳述作成時之情況，認為適當者，亦得為證據；又當
    事人、代理人或辯護人於法院調查證據時，知有第159條第1
    項不得為證據之情形，而未於言詞辯論終結前聲明異議者，
    視為有前項之同意，刑事訴訟法第159條之5第1項、第2項分
    別定有明文。
    查本件被告以外之供述證據及卷內以其記載為內容之文書證
    據，雖屬被告以外之人於審判外之言詞陳述，惟被告張洋鐘
    未於本院言詞辯論終結前就相關證據無證據能力，聲明異議
    ，依上開規定，即視為同意於審判程序作為證據，復經本院
    審酌陳述作成時之情況，認為適當，而認得作為本件之證據
    。
(三)、非供述證據部分，被告並未於本院言詞辯論終結前表示無證
    據能力，復查其取得過程亦無何明顯瑕疵，而應可作為本件
    之證據。
貳、實體部分
一、認定犯罪構成要件事實所憑之證據及其認定之理由：
    訊據被告張洋鐘固不否認有於上開時、地，攜帶前揭物品並
    頭戴僅露出眼、鼻之面罩，以上開攀越氣窗之方式侵入長安
    球場會館地下室，惟矢口否認有何加重竊盜之犯行，辯稱：
    伊當時是要去打獵，途經長安球場時，憶起半年前離職時未
    帶走之職務章及收音機，而欲進入取回離職時未拿走之物，
    並無意竊取任何物品云云。惟查：
(一)、被告確有於前揭時、地，攜帶上開物品並以攀越氣窗之方式
    進入長安球場，旋遭保全人員即證人劉邦琳、李立威發現後
    壓制在地報警處理一節，已據被告自承在卷，且經證人劉邦
    琳於警偵訊時證稱：我任職於衛東保全，駐守在長安球場，
    99年2月1日2時30分許在長安球場會館1樓職班，即聽到地下
    室有聲音而下樓查看，發現一名男子躲在門旁的柱子後面、
    頭蒙面，我就上前詢問，但該名男子即作勢逃跑，當時李立
    威和我一起值班，聽到我大喊後，就下樓幫忙抓人，經與其
    扭打後將其壓制在地，之後即報警處理等語綦祥（見前揭偵
    卷第16至17頁、62至63頁），及經證人李立威於警詢時證稱
    ：當晚係伊於球場警衛的工作時段，我與劉邦琳在館1樓櫃
    臺值班，因地下室有聲響，劉邦琳即先行前往察看，經他大
    喊出來，我就跑到地下室幫忙，看到劉邦琳與張洋鐘扭打在
    一起，我就幫劉邦琳壓制張洋鐘在地，並通知警方及總經理
    朱進崑等語明確（見前揭偵卷第18至19頁），且有新竹縣政
    府警察局竹北分局搜索扣押筆錄暨扣押物品目錄表、現場照
    片及犯罪工具照片共10張、照片2張、扣押物品清單2份、竹
    北分局湖鏡派出所－長安球場地下室平面圖、新竹縣政府警
    察局竹北分局湖鏡派出所照片24張及被告自附之長安高爾大
    會管地下一樓及一樓示意圖等資料附卷可佐（卷證資料位置
    詳參附件），且有如附表所示之物品扣案可資佐證，則此部
    分事實堪予認定。
(二)、被告張洋鐘雖以前詞置辯，然查：
１、被告就進入長安球場之原因，雖辯稱係要打獵及露營，順便
    去找認識的保全「李奎文」拿離職前未帶走的印章、錄音機
    ，然查：
(1)、長安球場禁止打獵，倘有人進入打獵會遭保全人員驅趕一節
    ，已據證人劉邦琳於偵訊時證述明確（見偵卷第63頁），而
    被告曾擔任長安球場之保全人員一職，亦經證人即長安球場
    負責人朱進崑證述（見偵卷第15頁）及被告自承在卷，則被
    告既曾擔任長安球場之保全人員，對於長安球場禁止打獵之
    規定應知之甚詳，其此部分所辯尚難採信。
(2)、被告雖又辯稱：係臨時想進入找認識之李奎文拿取印章及錄
    音機云云。惟名為李奎文之保全人員僅係代班人員，被機動
    派至長安球場擔任臨時機動保全，並非長期任職於長安球場
    等情，已據證人劉邦琳、朱進崑於偵訊時證述甚詳（見偵卷
    第64頁），被告亦自承知悉此事（見偵卷第65頁），且於本
    院審理時供稱並未先與該名同事聯絡（見本院易字卷第33
    頁），則倘被告確實僅係為取回其所有之印章、錄音機，衡
    情應於日間球場正常營運時直接向在場之保全人員或向長安
    球場接洽即可，又何須於凌晨時分指明要找「李奎文」取回
    該物品；復觀被告進入長安球場之方式係頭戴僅露出眼鼻之
    面罩，且係攀越氣窗進入，倘被告進入長安球場內部之目的
    確實僅係為找熟識之同事取回物品，應可自正門正大光明進
    入，經本院質之被告何以不從正門進入時，被告先辯稱：怕
    球場的人認識我，因為那是違法的（見本院易字卷第40 頁
    ）；又辯稱：無法解釋為何戴頭套（見上卷同頁）；復辯稱
    ：因為不熟等語（見本院易字卷第42頁），然其前又稱係要
    找認識之同事拿取物品，復又為上開辯解，前後所述顯有矛
    盾，況倘其進入會館內之目的確係為取回所有之物，又何須
    頭戴僅露出眼鼻之面罩進入，此在在均與常情有違。
(3)、被告雖另辯稱其攜帶前揭物品進入長安球場係為露營之用云
    云，惟倘其僅係為露營而進入長安球場，尚無需進入會館內
    部，況一般而言，若欲前往並非經完整規劃之露營區露營，
    所應攜帶之設備需較完整，參以案發當時正值冬天較為寒冷
    風大之時節，所需之基本配備理應包含帳篷、睡袋等遮風保
    暖物品，然被告於案發當時遭查扣之物品，卻為如附表所示
    之空氣槍、螺絲起子、水果刀、剪刀、老虎鉗、手套、膠帶
    等，而無任何露營基本配備，此已不合常情，經本院於審理
    時質以何以未查獲帳篷，被告雖辯稱有查獲但被丟在分駐所
    （見本院易字卷第39頁），然被告於遭查獲後在新竹縣警察
    局竹北分局湖鏡派出所製作筆錄時，製作筆錄之警員亦曾質
    問被告倘係前往露營為何沒有帶帳篷，被告並未表示有攜帶
    ，僅強調並無竊取他人之物之意思等語（見偵卷第11頁），
    倘若確如被告於審理時所陳當時確有查獲帳篷並被丟在派出
    所，何以製作筆錄之警員會質問被告該問題，被告又何以不
    於第一時間爭執當時確有查扣到帳篷之事情？其所辯均無足
    憑採。
２、另依被告所自行繪製並標示其進入路線之長安高爾夫會館地
    下一樓示意圖觀之（見本院易字卷第20頁），被告所進入之
    位置右側及前方均裝置有攝影機，雖證人朱進崑曾證稱該攝
    影機已無錄影功能，然被告已經離職一段時間，其主觀上之
    認知應係該處有監視錄影設備，從而其頭戴面罩之舉，應係
    為避免遭監視錄影畫面拍攝其樣貌而有遭查獲之風險，倘其
    確實無何竊取他人財物之違法行為意圖，當可於白天上班時
    間聯絡長安球場內部人員後光明正大自正門進入，又何須選
    擇人員稀少之深夜時段，以頭戴避免遭人認出之面罩，並以
    攀越氣窗之掩人耳目方式進入長安球場會館，甚且攜帶如附
    表所示之物，顯足以啟人疑竇。扣案空氣槍雖經鑑定認不具
    有殺傷力而非違禁物，然倘持以使用仍具有相當之危險性；
    況證人劉邦琳於聽聞聲響時，被告旋加以躲藏一情，已如前
    述，倘被告所辯係為拿取物品一節為真實，縱使聽聞人聲，
    亦可直接向前來查看之人表明來意，又何須急於躲藏不欲被
    人發現。
(三)、綜上所陳，堪認被告確實具有意圖為自己不法所有之竊盜犯
    意甚明，其前揭所辯顯係事後卸責之詞，均不足為採，本件
    事證明確，被告前揭加重竊盜未遂之犯行堪以認定，應予依
    法論科。
二、論罪科刑
(一)、按被告行為後，刑法第321條第1項業於100年1月26日修正公
    布，並自同年1月28日施行，該條項第1款修正前為「於夜間
    侵入住宅或有人居住之建築物、船艦，或隱匿其內而犯之者
    。」法定刑為「處6月以上、5年以下有期徒刑。」修正後則
    為「侵入住宅或有人居住之建築物、船艦，或隱匿其內而犯
    之者。」法定刑為「處6月以上、5 年以下有期徒刑，得併
    科新臺幣10萬元以下罰金」，是修正後刪除「於夜間」之要
    件，及增加「得併科新臺幣10萬元以下罰金」，比較修正前
    、後規定，自以修正前之規定有利於被告，依刑法第2條第1
    項前段規定，應適用修正前之規定。
(二)、本院關於「著手」之認定：
１、按著手實行係指行為人開始實行犯罪行為而言，申言之，即
    行為人為了實現其犯意，而動手開始實行不法構成要件之構
    成犯罪事實之行為，出於主觀的犯罪意思，而顯現於客觀可
    見的行為，始屬刑法所要處罰的行為。對於認定著手實行的
    時點問題，有下列不同的學說見解：
(1)、形式客觀理論：認為行為人唯有已開始實行嚴格意義的構成
    要件該當行為，始可認定為著手實行。
(2)、實質客觀理論：一說認為行為人必須已經開始實行依據客觀
    見解可以認為與構成要件具有必要關聯性，而可以視為構成
    要件部分行為始屬著手實行；一說則認為行為人必須開始實
    行足以對於構成要件所保護的行為客體成直接危險的行為，
    始得認為已達著手實行階段。
(3)、主觀理論：認為行為是否已達著手實行的行為階段，應就行
    為人主觀的意思以為斷，若依行為人的犯意及其犯罪計劃，
    而可判斷犯罪行為已經開始實行者，即可認定為著手。
(4)、主觀與客觀混合理論：乃以行為人主觀的意思與行為在客觀
    上對於構成要件所保護的行為客體的直接攻擊為出發點，綜
    合主觀說與客觀說的觀點，認為行為人直接依其對於行為的
    認識，而開始實行足以實現構成要件的行為，即可認定行為
    已達著手實行的行為階段（以上參見林山田著，刑法通論上
    冊，增訂第九版，第435頁、第446頁至第447 頁）。
２、依最高法院27年滬上字第54號及28年滬上字第8號判例意旨
    ，咸認「如僅著手於刑法第三百二十一條第一項所列各款之
    加重條件行為，而未著手於客觀上可認為竊盜行為之實行，
    縱其目的係在行竊，仍難論以加重竊盜未遂之罪」，所以實
    務上，判例對於一般犯罪之著手，認為係指犯人對於犯罪構
    成要件之行為開始實行者而言，當係採取客觀說。惟我國在
    司法審判實務上，對於竊盜罪之著手時點，除應就眾多學說
    斟酌損益，並參酌各國之立法例及判例演變趨勢，於行為人
    以行竊之意思接近財物，並進而物色財物，即可認為竊盜行
    為之著手外，實務上似不妨從個案詳加審認，另創竊盜著手
    時點之新見解，以期符合現代社會環境之實際需要，始為上
    策（以上參見最高法院82年度第2次刑事庭會議修正研究報
    告）。
３、本院所採之見解：按形式客觀理論因為僅限於開始實行嚴格
    意義的構成要件該當行為，始屬已達著手實行的行為階段，
    而使若干在實質上可以認定為已達著手實階段之行為，仍認
    定為預備階段，且欠缺客觀的認定標準；實質客觀理論置行
    為人主觀上對於行為的內在意思於不顧，且所謂必要關聯性
    及直接危險，在實際認定上，亦欠缺客觀的認定標準；至於
    主觀理論因忽略行為的客觀面，而導致過分擴大未遂犯的範
    圍；主觀與客觀混合理論以行為人主觀上所認識的事實，做
    為判斷的背景事實，故在不能未遂的情形亦可以找到著手實
    行的時點，並且加上客觀層面的限制，又可避去兩個理論的
    缺點，為今日學說的通說。即慣竊欲在夜間侵入住宅行竊，
    於剛侵入住宅時，即被發覺而被逮捕，應認為已達著手實行
    之行為階段（以上參見林山田前揭書第449頁、第450頁、第
    452頁至第453頁），本院亦採之。
４、本件被告主觀上係以意圖為自己不法所有之竊盜犯意，在客
    觀行為上係攀越長安球場未上鎖之氣窗，進入連通員工宿舍
    之球場會館內，業經本院認定如前所述，若被告上開行為未
    經保全人員及時制止，當足以繼續實現構成要件之行為甚明
    ，且依一般民眾的法律感情，普遍認為此種行為即係著手實
    行竊盜無訛，並符合前述主觀與客觀混合理論，而應認為本
    件被告確已著手實行竊盜行為甚明。
(三)、按毀越門扇而入室行竊，其越入行為即屬侵入住宅，已結合
    於所犯加重竊盜之罪質中，無更行構成侵入住宅罪之理，此
    有最高法院27年上字第1887號判例要旨可資參照。查被告所
    侵入之長安球場會館，其侵入之位置係地下儲藏室，且有通
    道可以連接到打球出發台、員工休息區及員工宿舍一情，已
    據證人朱進崑於偵訊時證述明確（見偵卷第62頁），堪認該
    長安球場會館為有人居住之建築物，又被告行為時間係凌晨
    2時30分許，該當於（修正前）刑法第321條第1項第1款所規
    定之「夜間」甚明。
    次按（修正前）刑法第321條第1項第2款所謂安全設備，指
    依社會通常觀念足認有防盜之設備而言（最高法院25年上字
    第4168號判例意旨參照），而窗戶、氣窗其有防盜之作用，
    自屬該款安全設備，本件被告踰越氣窗進入室內，自符合該
    款加重之規定。
    而刑法第321條第1項第3款攜帶兇器竊盜罪所謂之兇器，其
    種類並無限制，凡客觀上足對人之生命、身體、安全構成威
    脅，具有危險性之器械均屬之，且只須行竊時攜帶此種具有
    危險性之凶器為已足，並不以攜帶之初有行兇之意圖為必要
    ，最高法院55年臺上字第547號判例、79年臺上字第5253號
    判例意旨足參。查被告張洋鍾於為竊盜之犯行時所攜帶之空
    氣槍、螺絲起子、水果刀、剪刀、老虎鉗、打火機及瓦斯罐
    、瓦斯鋼瓶等扣案物品（詳如附表所示），於客觀上得持以
    攻擊人身，對人之生命、身體、安全構成威脅，堪認具有相
    當危險性之器械，揆諸前揭判例意旨，自屬刑法第321條第1
    項第3款所稱之兇器。
(四)、核被告張洋鐘於上揭時、地，攜帶前揭物品，以攀越氣窗之
    方式侵入長安球場會館與員工宿舍相連通道之地下室，因遭
    保全人員發現而未得逞之行為，係犯刑法第321條第1項第1
    、2、3款、第2項之加重竊盜未遂罪。
    被告於未竊取財物得手之前即為保全人員所制止，為未遂犯
    ，依刑法第25條第2項規定，得減輕其刑。
(五)、公訴人雖以補充理由書稱被告所為之侵入住居與前揭加重竊
    盜犯行具有裁判上一罪之關係，然參諸上開說明，侵入住宅
    之部分本即結合在前揭加重竊盜之罪質中，而不另論罪，公
    訴人此部分所指容有誤會，併予敘明。
(六)、爰審酌被告張洋鐘正直青壯年時期，竟不思循正途謀財，而
    思不勞而獲，為一己之私而著手竊取他人所有之財物，不尊
    重他人之財產權，及其過程中尚攜帶如附表所示具有相當危
    險性之物品，暨犯罪情節、手段，歷次偵審過程中猶矢口否
    認犯行，未見有何悔意等一切情狀，量處如主文所示之刑，
    並諭知易科罰金之折算標準，以資懲儆。
(七)、至扣案如附表所示之物，為被告張洋鍾所有業經其自承在卷
    ，且均為供本件犯行或預備供本件犯行所用之物，爰依刑法
    第38條第1項第2款宣告沒收。至扣案之鐵鉤繩已經被告否認
    係其所有在卷，卷內亦無證據足證係屬被告所有，爰不予宣
    告沒收。
據上論斷，應依刑事訴訟法第299 條第1 項前段，修正前刑法第
321條第1項第1款、第2款、第3款、第2項、刑法第2條第1項前段
、第25條、第41條第1 項、第38條第1 項第2 款，刑法施行法第
1條 之1 第1 項、第2 項前段，判決如主文。
本案經檢察官黃慧倫到庭執行職務。
中    華    民    國   100    年    5     月    20    日
                  刑事第一庭    審判長法  官  陳健順
                                      法  官  朱美璘
                                      法  官  林哲瑜
以上正本證明與原本無異。
如不服本判決應於收受判決後10日內向本院提出上訴書狀，並應
敘述具體理由。其未敘述上訴理由者，應於上訴期間屆滿後20日
內向本院補提理由書(均須按他造當事人之人數附繕本)「切勿逕
送上級法院」。
中    華    民    國   100    年    5     月    23    日
                                      書記官  鍾佩芳
附錄本件論罪科刑法條：
修正前刑法第321條：
犯竊盜罪而有左列情形之一者，處6 月以上、5 年以下有期徒刑
：
一、於夜間侵入住宅或有人居住之建築物、船艦或隱匿其內而犯
    之者。
二、毀越門扇、牆垣或其他安全設備而犯之者。
三、攜帶兇器而犯之者。
四、結夥三人以上而犯之者。
五、乘火災、水災或其他災害之際而犯之者。
六、在車站或埠頭而犯之者。
前項之未遂犯罰之。
修正後刑法第321條：
犯竊盜罪而有下列情形之一者，處6月以上、5年以下有期徒刑，
得併科新臺幣10萬元以下罰金：
一、侵入住宅或有人居住之建築物、船艦或隱匿其內而犯之者。
二、毀越門扇、牆垣或其他安全設備而犯之者。
三、攜帶兇器而犯之者。
四、結夥三人以上而犯之者。
五、乘火災、水災或其他災害之際而犯之者。
六、在車站、埠頭、航空站或其他供水、陸、空公眾運輸之舟、
    車、航空機內而犯之者。
前項之未遂犯罰之。
附表：
┌───┬────────┬───┬──────┐
│ 編號 │   物品名稱     │ 數量 │   備  註   │
├───┼────────┼───┼──────┤
│  1   │黑色面罩頭套    │1件   │            │
├───┼────────┼───┼──────┤
│  2   │螺絲起子        │1支   │            │
├───┼────────┼───┼──────┤
│  3   │手套            │1雙   │            │
├───┼────────┼───┼──────┤
│  4   │水果刀          │1支   │            │
├───┼────────┼───┼──────┤
│  5   │膠帶            │1捲   │            │
├───┼────────┼───┼──────┤
│  6   │大型打火機      │1支   │            │
├───┼────────┼───┼──────┤
│  7   │剪刀            │1支   │            │
├───┼────────┼───┼──────┤
│  8   │手電筒          │1支   │            │
├───┼────────┼───┼──────┤
│  9   │老虎鉗          │1支   │            │
├───┼────────┼───┼──────┤
│  10  │瓦斯罐          │1件   │            │
├───┼────────┼───┼──────┤
│  11  │瓦斯鋼瓶        │1件   │            │
├───┼────────┼───┼──────┤
│  12  │手提袋          │1個   │            │
├───┼────────┼───┼──────┤
│  13  │非制式空氣槍（編│1支   │經送鑑定後無│
│      │號：0000000000）│      │殺傷力      │
└───┴────────┴───┴──────┘
附件：（阿拉伯數字即卷證編號標示）
壹、證人
一、證人朱進崑：
1.990201警詢：99偵1052第14至15頁。
1.990906偵訊：99偵1052第61至62頁、第64頁。（有具結）
二、證人劉邦琳：
2.990201警詢：99偵1052第16至17頁。
2.990906偵訊：99偵1052第61至64頁、第66頁。（有具結）
三、證人李立威：
3.990201警詢：99偵1052第18至20頁。
貳、書證
5.新竹縣政府警察局竹北分局搜索扣押筆錄暨扣押物品目錄表。
  （見99偵1052第21至25頁）
6.現場照片及犯罪工具照片共10張。（見99偵1052第27至31頁）
7.照片2張。（見99偵1052第32頁）
8.新竹縣政府警察局氣體動力式槍枝動能初篩報告表。（見99偵
  1052第33頁）
9.槍枝測式照片8張。（見99偵1052第34至37頁）
10.扣押物品清單。（99保169，見99偵1052第52至54頁）
11.扣押物品清單。（99黃23，見99偵1052第55頁）
12.桃園縣政府警察局99年2月桃警鑑字第0990021643號槍彈鑑定
   書暨所附照片5張。（見99偵1052第56至57頁）
13.竹北分局湖鏡派出所－長安球場地下室平面圖。（見99偵
   1052第74頁）
14.新竹縣政府警察局竹北分局湖鏡派出所照片24張。（見99偵
   1052第75至86頁）
15.被告自附之長安高爾大會管地下一樓及一樓示意圖。（見100
   易86第20至21頁）
參、物證
16.黑色面罩頭套1件、螺絲起子1支、手套1雙、水果刀1支、膠
   帶1捲、大型打火機1支、剪刀1支、手電筒1支、老虎鉗1支、
   瓦斯罐1件、瓦斯鋼瓶1件、鐵鉤繩1條及手提袋1個。（99院
   保469，見99審易737第9至10頁）
17.非制式空氣槍1支。（99院黃106，見99審易737第12頁）
肆、被告
一、被告張洋鐘：
18.990201警詢：99偵1052第9至13頁。
18.990201偵訊：99偵1052第49至50頁。
18.990906偵訊：99偵1052第63至66頁。
18.0000000本院準備：99審易737第35至36頁反面。
18.0000000本院準備：100易86第13至17頁。